【裁判字號】    98,消債更,160
【裁判日期】    980908
【裁判案由】    聲請更生程序
【裁判全文】
臺灣彰化地方法院民事裁定           98年度消債更字第160號
聲  請  人
即債務人    甲○○
債  權  人  台灣土地銀行股份有限公司
法定代理人  乙○○
上列當事人聲請消費者債務清理事件，本院裁定如下：
    主  文
債務人甲○○自中華民國98年9月8日下午4時起開始更生程序。
命司法事務官進行前項更生程序。
    理  由
一、按法院開始更生程序之裁定，應載明其年、月、日、時，並
    即時發生效力，消費者債務清理條例第45條第1項定有明文
    。又法院裁定開始更生或清算程序後，得命司法事務官進行
    更生或清算程序，同條例第16條第1項前段亦有明文。
二、本件聲請人即債務人主張：其前因無力繳房貸，於民國（下
    同）91年間遭抵押權銀行即債權人台灣土地銀行股份有限公
    司進行拍賣，拍賣所得不足清償債務，聲請人亦陸續償還欠
    款。惟至93年間聲請人與前夫離異，因需獨自扶養三名幼子
    及負擔房租、生活費，且任職之松易電子金屬有限公司因不
    敵景氣影響，而使聲請人面臨減薪之窘境，月薪由原本每月
    近新臺幣（下同）30,000元，減至僅剩2萬1千餘元，聲請人
    雖領有社會補助約7千餘元，但對債權人之欠款（聲請人自
    行計算）909,000元仍無力負擔，與債權人亦已前置協商不
    成立。又前開無擔保或無優先權之債務總額未逾1,200萬元
    ，聲請人復未經法院裁定開始清算程序或宣告破產，爰向本
    院聲請更生等語。經查：債務人所主張之上開事實，業據提
    出債權人清冊、財產及收入狀況說明書、勞工投保資料、綜
    合所得稅各類所得資料清單、戶籍謄本、前置協商不成立通
    知書、薪資證明、租約影本等為證，經本院依職權調取相關
    資料尚核屬相合。從而計算、衡量聲請人現年44歲，依常態
    言猶有10餘年至20年左右之工作可能，但依其每月收入減去
    合理生活費用之支出，所餘可用以還債之數額恐僅數千元，
    併考量社會補助部分恆會隨其子女成年或其他情狀而縮減、
    變異（不再補助），暨債權人方面於本院訊問時所稱，債權
    人僅同意利息降至百分之3，若債務人每月只償3,000元，尚
    不足每月之利息及違約金等情，則聲請人對前述債務殆仍有
    不能清償之虞。此外，本件又查無債務人有消費者債務清理
    條例第6條第3項、第8條或第46條各款所定駁回更生聲請之
    事由存在，故債務人聲請更生，應屬有據，可予准許。並命
    由司法事務官進行此更生程序，爰裁定如主文所示。
中    華    民    國    98    年    9    月     8    日
              民事第二庭    法      官  洪榮謙
上為正本係照原本作成。
本件不得抗告。
本裁定已於98年9月8下午4時公告。
中    華    民    國    98    年    9    月     8    日
                            書  記  官  蔡亦鈞


司法院資訊處製作；財團法人民間司法改革基金會備份。
